Minutes et répertoires du notaire François Claude PRÉVOST, 1er août 1761 - 5 juillet 1781 (étude XX)
Archives nationales
- Répertoire(s) de François Claude PRÉVOST, 4 juin 1734 - 4 février 1782; MC/RE/XX/7
  - Répertoire. 1734, 4 juin - 1782, 4 février, 4 juin 1734 - 4 février 1782; MC/RE/XX/7
    - Contrat de mariage entre François Griveau et Reine Marie Paisant, 11 février 1781
      contrat de mariage; Griveau, François; Paisant, Reine-Marie
    - Contrat de mariage entre François Gaby et Marguerite Cribout, 12 février 1781
      contrat de mariage; Gaby, François; Cribout, Marguerite
    - Contrat de mariage entre Thomas Harment et Françoise Chanelle, 17 février 1781
      contrat de mariage; Harment, Thomas; Chanelle, Françoise
    - Contrat de mariage entre Nicolas Cassel et Gianne Bruire, 17 février 1781
      contrat de mariage; Cassel, Nicolas; Bruire, Gianne
    - Testament de Marie Joseph Moulavé, veuve de Jean Darros, 22 février 1781
      testament; Moulave, Marie-Joseph; Darros, Jean
    - Notoriété concernant Marie Antoinette Syvestre, épouse de Germain de Mézière, 24 février 1781
      notoriété; Syvestre, Marie-Antoinette; Meziere, Germain de
    - Contrat de mariage entre Martin Le Roux et Jeanne Marie de Beausse, 24 février 1781
      contrat de mariage; Le Roux, Martin; Beausse, Jeanne-Marie de
    - Testament de Théodule Poincet, 3 mars 1781
      testament; Poincet, Théodule
    - Testament de Antoinette Dubetier, femme du sieur Poincet, 3 mars 1781
      testament; Dubetier, Antoinette; Poincet (femme)
    - Notoriété concernant la succession de Madelaine Bergognon, épouse de Charles Fortier, 9 mars 1781
      notoriété; Bergognon, Madelaine; Fortier, Charles
    - Inventaire après décès de Antoine Casamajor, 12 mars 1781
      inventaire après décès; Casamajor, Antoine
    - Inventaire après décès de Marie Margueritte Humbert, 12 mars 1781
      inventaire après décès; Humbert, Marie-Margueritte
    - Inventaire après décès d'Antoine Casamajor, 12 mars 1781
    - Inventaire après décès de Marie Marguerite Humbert, 12 mars 1781
      inventaire après décès; Humbert, Marie-Marguerite
    - Notoriété concernant Charles Antoine Langlier et Jeanne Elisabeth Langlier, épouse de François Fallet, 13 mars 1781
      notoriété; Langlier, Charles-Antoine; Langlier, Jeanne-Elisabeth; Fallet, François
    - Inventaire après décès de Catherine Martin, épouse Jean Joseph Reynaud, 21 mars 1781
      inventaire après décès; Martin, Catherine; Reynaud, Jean-Joseph
    - Inventaire après décès de Catherine Martin, épouse de Jean Joseph Reynaud, 21 mars 1781
    - Testament de Marie Levrau, 21 mars 1781
      testament; Levrau, Marie
    - Notoriété concernant la succession de Jean Antoine Demacon, 21 mars 1781
      notoriété; Demacon, Jean-Antoine
    - Notoriété concernant la succession de Jean Bernon de Salins, 21 mars 1781
      notoriété; Bernon de Salins, Jean
    - Dépôt du certificat de vie d' Antoinette Rivereux, veuve de Henry Jean, marquis d'Estouteville, 26 mars 1781
      notoriété; dépôt de pièces; Rivereux, Antoinette; Estouteville, Henry-Jean (marquis d')
    - Contrat de mariage entre Nicolas Simerelle et Marie Elisabeth Victoire Laudin, 21 avril 1781
      contrat de mariage; Simerelle, Nicolas; Laudin, Marie-Elisabeth-Victoire
    - Contrat de mariage entre François Joseph Tuquet et Anne Louise Letard, 22 avril 1781
      contrat de mariage; Tuquet, François-Joseph; Letard, Anne-Louise
    - Testament de Jean Hassenfralz, 23 avril 1781
      testament; Hassenfralz, Jean
    - Contrat de mariage entre François Le Bègue et Marie Françoise Dufour, 23 avril 1781
      contrat de mariage; Le Begue, François; Dufour, Marie-Françoise
    - Testament de Marie Margueritte Dagomer, épouse du sieur Hassenfralz, 23 avril 1781
      testament; Dagomer, Marie-Margueritte; Hassenfralz (épouse)
    - Notoriété concernant la succession Jean François Morin, 26 avril 1781
      notoriété; Morin, Jean-François
    - Contrat de mariage entre Jean Nicolas Gouesse et Anne Boully, 30 avril 1781
      contrat de mariage; Gouesse, Jean-Nicolas; Boully, Anne
    - Inventaire après décès de Antoine Garnier, 2 mai 1781
      inventaire après décès; Garnier, Antoine
    - Inventaire après décès d'Antoine Garnier, 2 mai 1781
    - Contrat de mariage entre monsieur le marquis de Puy Segur et mademoiselle Baudard de Saint James, 6 mai 1781
      contrat de mariage; Puy Segur (marquis de); Baudard de Saint James (mademoiselle)
    - Contrat de mariage entre Jacques François Dambreville et Marie Anne Garnier, 13 mai 1781
      contrat de mariage; Dambreville, Jacques-François; Garnier, Marie-Anne
    - Procès-verbal d'inventaire après décès de Charles Martin Langlier, 21 mai 1781
      procès-verbal; inventaire après décès; Langlier, Charles-Martin
    - Inventaire après décès de Charles Martin Langlier, 21 mai 1781
      inventaire après décès; Langlier, Charles-Martin
    - Contrat de mariage entre Pierre Jean Baptiste Guillaume Piquefeu de Bermond et Marie Anne Joseph Renée Benjamin Louvet, 22 mai 1781
      contrat de mariage; Piquefeu de Bermond, Pierre-Jean-Baptiste-Guillaume; Louvet, Marie-Anne-Joseph-Renée-Benjamin
    - Notoriété concernant la succession Sébastien Genestre, 27 mai 1781
      notoriété; Genestre, Sébastien
    - Contrat de mariage entre Louis François Berthier et Geneviève Frassevife de Ruiville, veuve d'Antoine François Prevan, 28 mai 1781
      contrat de mariage; Berthier, Louis-François; Frassevife de Ruiville, Geneviève; Prevan, Antoine-François
    - Notoriété concernant les héritiers de Marie Anne Patris, 6 juin 1781
      notoriété; Patris, Marie-Anne
    - Notoriété concernant les héritiers de Louis Tribut, 11 juin 1781
      notoriété; Tribut, Louis
    - Notoriété concernant les noms de Marie Gilbert, 12 juin 1781
      notoriété; Gilbert, Marie
    - Contrat de mariage entre Joachim Louis Marie Bedel et Marie Royer, 30 juin 1781
      contrat de mariage; Bedel, Joachim-Louis-Marie; Royer, Marie
    - Notoriété concernant les héritiers de Louise Geneviève Thomas, veuve Duroux, 3 juillet 1781
      notoriété; Thomas, Louise-Genevieve; Duroux (veuve)